Inventaris van de archieven van de Koninklijke Vereniging van Archivarissen in Nederland, 1891-2007 (-2014)
Nationaal Archief, Den Haag
- Archief van de Koninklijke Vereniging van Archivarissen in Nederland, 1961-2007, D.
  - TAAKUITOEFENING, D.3.
    - Belangenbehartiging vakgebied en beroepsgroep, D.3.3
      - Opleidingen, D.3.3.3
        - Curatorium RAS/ Adviescommissie Opleidingen van de Archiefschool, D.3.3.3.3
          - Correspondentie van de voorzitter van de VAN als lid van het curatorium van de RAS over het toelatingsbeleid van de school (1973-1976), met een brief van de secretaris over het salarisniveau van een streekarchivaris (1986) en een exemplaar van de beleidsnota van WVC "vrijwilligerswerk op de terreinen van WVC "(1985)., 1973-1986; 919; 1 omslag
            De voorzitter van de (K)VAN is q.q. lid van het curatorium.
            Zie ook het archief van de RAS, toegang 2.19.210.
          - Stukken betreffende de benoeming van de voorzitter van de VAN als lid van het curatorium van de RAS, voorlichting over de VAN aan leerlingen van de RAS, met verslagen van vergaderingen van het curatorium en het eindrapport van de door de docentenvergadering van de RAS ingestelde commissie Toekomst Rijksarchiefschool, (1980)., 1977-1985; 920; 1 pak
          - Stukken over vertegenwoordiging van de VAN in het curatorium van de Rijksarchiefschool en in de Adviescommissie Opleidingen van de Archiefschool., 1986-1989, 1995; 921; 1 omslag
        - (K)VAN Commissie Opleiding en Selectie, D.3.3.3.4
          In de commissie Opleiding en Selectie waren vertegenwoordigers opgenomen van RAS, LKGSA en RAD.
          - Correspondentie over instelling en werkzaamheden van de ad hoc commissie Opleiding en Selectie en het in opdracht van deze commissie door de Stichting Centrum voor Onderwijsonderzoek van de Universiteit van Amsterdam (SCO) opgestelde rapport "De archivaris ontsloten. Beroepsbeeld en opleidingswensen in het openbaar archiefwezen", met voorstukken., 1989-1994; 922; 1 pak
          - Bij het bestuur van de VAN ingekomen reacties van het hoofd film- en fotoarchief van de Rijksvoorlichtingsdienst (RVD), R.H.J. Egeter van Kyuk en van de hoofddirecteur Cultuur Beheer van WVC op het rapport "De archivaris ontsloten. Beroepsbeeld en opleidingswensen in het openbaar archiefwezen"., 1990; 923; 1 omslag (2 stukken)
            Oude code: 2.50
        - Begeleidingscommissie Voortgezette Vorming Archiefbeheer (VVA) van de SOD (vereniging voor Documentaire Informatievoorziening en Administratieve Organisatie), D.3.3.3.5
          In overleg tussen VAN en SOD werd in 1974 gestart met een bijscholingscursus voor medewerkers van semi-statische archieven bij het rijk, die in 1976/1977 werd uitgebreid voor medewerkers van provinciale en gemeentelijke registratie. Vertegenwoordigers namens de VAN: H. Borderwijk en vanaf 1986 W.van Driel.
          - Correspondentie over de opleiding voortgezette vorming voor registratoren met stukken van de vertegenwoordiger van de VAN in de begeleidingscommissie., 1973-1992; 924; 1 pak
          - Ingekomen en een minuut van een uitgaand brief over het verzoek van een student van de opleiding VVA om toezending van het inventarisatieschema voor waterschappen van J.L. Van der Gouw., 1999; 925; 1 omslag
        - Begeleidingscommissie Opleiding Archiefrestauratoren van het ministerie van CRM/WVC, D.3.3.3.6
          Vertegenwoordiger van de VAN: W. Downer.
          - Bij het bestuur ingekomen stukken van de vertegenwoordiger van de VAN in de commissie Specialisatiecursus Archiefrestauratoren, vanaf 1977 Begeleidingscommissie Opleiding Archiefrestauratoren van achtereenvolgens de ministeries van CRM en WVC., 1972-1985; 926; 1 omslag
      - Deskundigheidsbevordering van de leden: studiedagen en congressen, D.3.3.4
        - VAN Ad hoc commissies/stuurgroepen studiedagen, D.3.3.4.1
          In 1988 werd een vaste commissie ingesteld voor het organiseren van de studiedagen: de commissie Permanente Educatie (CPE). Voordien werden de dagen georganiseerd door ad hoc commissies, veelal in samenwerking met het Algemeen Rijksarchief. In de periode 1956-1984 waren de studiedagen gewijd aan één thema. In 1986-1987 werd gestart met studiedagen nieuwe stijl, waarbij verschillende thema's geïntroduceerd en bediscussieerd werden in parallelle sessies.
          Thema's 1956-1984:
          1956: Beginselen en methodiek van de registratuurwetenschap
          1957: Het archiefwezen in internationale banen
          1958: Gebruik van archieven voor de historische wetenschap
          1959: Archieven voor de gewestelijke en regionale geschiedenis
          1969: Huis- en familiearchieven
          1962: Kerkelijke archieven
          1963: De educatieve taak van archieven
          1965: Archieven over de landsgrenzen
          1970: Vernietiging en acquisitie van archiefstukken
          1972: Symposium De Archieven en wetenschappelijk onderzoek
          1973: Inventarisatie en de methodiek van het nader toegankelijk maken van archieven
          1975: Bedrijfsarchieven
          1977: Aspecten van modern archiefbeheer
          1979: Dienstverlening en de relatie tussen archiefdienst en gebruiker
          1981: Andere toegangen naast de klassieke inventaris voor archieven van de 19de en 20ste eeuw"
          1984: Nederlands archiefbeleid tegen de achtergrond van ontwikkelingen in het buitenland
          - Uitnodigingen voor de in samenwerking met de Algemene Rijksarchivaris georganiseerde studiedagen, met een geluidsband van lezingen en discussies van de VAN-studiedagen van 1963 te Den Haag., 1962-1963, 1965; 927; 1 omslag
            Oude code: 2.11
          - Stukken over voorbereiding, programma, deelnemers, teksten van lezingen, en financiën van de in samenwerking met de algemene rijksarchivaris georganiseerde studiedagen op 15-16 oktober 1970 te Woudschoten in Zeist over het thema "Vernietiging en Acquisitie"., 928; 1 pak
          - Vierendertig afdrukken van zwart-foto's van de studiedagen in Woudschoten (Zeist) op 15 en 16 oktober 1970., 929; 1 omslag
          - Stukken over programma, ledenlijst, notulen van vergaderingen, begroting, subsidieaanvraag, uitnodigingen van het in samenwerking met de algemene rijksarchivaris georganiseerde symposium "De archieven en het wetenschappelijk onderzoek" op 2 en 3 november 1972 te Den Haag., 930; 1 omslag
          - Stukken over voorbereiding, programma, teksten van lezingen, verslag forumdiscussie, begroting en subsidie van de in samenwerking met de algemene rijksarchivaris georganiseerde studiedagen op 1 en 2 november 1973 te Scheveningen over het thema "Inventarisatie en de methodiek van het nader toegankelijk maken van archieven"., 1972-1973; 931; 1 pak
          - Stukken van de stuurgroep voor de in samenwerking met de algemene rijksarchivaris georganiseerde studiedagen "bedrijfsarchieven in Nederland" op 13 en 14 maart 1975 te Scheveningen, met programma, begroting, notulen, uitnodigingen van sprekers en gasten en overige correspondentie., 1974-1975; 932; 1 pak
          - Stukken over voorbereiding, programma, deelnemerslijst, teksten van voordrachten, verslag, financiën en evaluatie van de samen met de algemene rijksarchivaris op 29-30 september 1977 te Scheveningen georganiseerde studiedagen over het thema "Aspecten van modern archiefbeheer"., 1976-1978; 933; 1 pak
          - Correspondentie over voorbereiding, programma, uitnodiging van gasten en sprekers, deelnemers en financiën van de studiedagen op 5 en 6 november 1981 te Den Haag over "Andere toegangen naast de klassieke inventaris voor archieven van de 19de en 20ste eeuw", met teksten van lezingen en documentatie over digitale ontsluiting van Handelingen van de Staten-Generaal door het Parlementair Automatiseringscentrum (PARAC)., 1980-1981; 935; 1 pak
          - Aanmeldingsformulieren voor deelname aan de studiedagen op 5 en 6 november 1981, in alfabetische volgorde., 936; 1 pak
          - Stukken over de voorbereiding van het programmaonderdeel over 'broncommentaren' voor de studiedag 5 november 1981 te Den Haag, met een exemplaar van "Bronnencommentaren, Bundel voorbeelden van toelichtingen bij de 19e en 20eeeuwse bronnen, samengesteld ten behoeve van de Studiedag van de Vereniging van Archivarissen in Nederland op 5 november 1981 te 's-Gravenhage" (VAN, Arnhem-Nijmegen 1981) onder redactie van M. van Driel, P.M.M. Klep, G.J. Mentink, C.O.A. Schimmelpenninck van der Oije., 1980-1981; 937; 1 pak
          - Stukken betreffende de organisatie, programmering en financiële verantwoording van de studiedagen op 20 mei 1981 in samenwerking met de LKGSA te Amersfoort en op 26-27 oktober 1984 te Den Haag over het thema 'Nederlands archiefbeleid tegen de achtergrond van ontwikkelingen in het buitenland"., 1981-1985; 938; 1 omslag
          - Stukken van de commissie Studiedagen over organisatie, programma, uitnodiging van sprekers en financiën voor de studiedagen 'nieuwe stijl' op 12-14 november 1986 in het ARA/KB complex te Den Haag., 939; 1 pak
            De gewijzigde opzet houdt in: een aantal onderwerpen wordt gelijktijdig in bijeenkomsten van 15 à 25 personen ingeleid en besproken. De leden van de organiserende commissie: Sigmond, J.N.O. van Albada (vz.), mw. A.W.M. Koolen, H.A.J. van Schie, G.J. Röhner, H. Ronner.
          - Stukken van de commissie Studiedagen over organisatie en sprekers voor de studiedag op 12 november 1987 in het KB/ARA/RAS complex in Den Haag, met conceptteksten van inleidingen en een deelnemerslijst., 1987-1988; 940; 1 omslag
            Leden van de commissie: J.N.T van Albada (vz), mw. A.W.M. Koolen (secr.), mw. J.C.M. Pennings, mw. G.F. van der Ree-Scholtens, G.J. Röhner, H. Ronner, J. van Schie, N,. Stolk, Th. Thomassen.
          - Programma van de studiedag 17 maart 1988 georganiseerd als herhaling van de studiedag van 12 november 1987, omdat deze zwaar overtekend was., 941; 1 stuk
        - KVAN Commissie Permanente Educatie (CPE)/commissie KVAN-dagen, D.3.3.4.2
          In 1988 werd een vaste commissie ingesteld voor het organiseren van de studiedagen: de Commissie Permanente Educatie (CPE).
          - Agenda's en notulen van vergaderingen van de CPE met jaarverslagen en correspondentie., 1988-1999; 942; 1 pak
          - Stukken van de commissie CPE over organisatie van de studiedagen op 26-27 oktober 1989 in het KB/RAS-complex te Den Haag over het thema "Bedrijfsmatig werken in archieven"., 1989-1990; 943; 1 pak
          - Achtentwintig kleurenfoto's van de studiedagen 26-27 oktober 1989 te Den Haag, met negatieven., 944; 1 omslag
          - Stukken over organisatie, programma en deelname aan de aan de ledenvergaderingen gekoppelde studiemiddagen en eendaags studiedagen van de KVAN., 1991-1995; 945; 1 pak
          - Stukken over programma, organisatie, deelnemers, sprekers, accommodatie, boekenmarkt, bedrijfspresentaties en financiën van de studiedagen van de KVAN op 25 en 26 november 1993 in het ARA-RAS-KB complex te Den Haag over het thema "Archieven 1993: vernieuwing in continuïteit"., 1993-1994; 946; 1 pak
          - Vierentwintig kleurenfoto's van de studiedagen 25-26 november 1993 te Den Haag, met negatieven., 947; 1 omslag
          - Draaiboeken voor de studiedagen van de VAN met stukken over programma, uitnodigen van discussieleiders en sprekers, deelnemers, financiën, sponsors en bedrijfspresentaties voor de studiedagen op 16 en 17 november 1995 in het ARA-KB-RAS complex te Den Haag over het thema "Professie in perspectief: de archivaris in de 21ste eeuw", met 2 floppy's en 1 diskette., 1992-1996; 948; 1 pak
          - Correspondentie van het bureau van de KVAN met uitgeverij Samsom- Tjeenk Willink over de presentatie tijdens studiedagen 16-17 november 1995 van de publicatie "Bewaren van informatie; wet- en regelgeving in de praktijk"., 949; 1 omslag
          - Een-en-veertig kleurenfoto's en negatieven van de studiedagen op 16-17 november 1995 in Den Haag, deels dubbelen., 950; 1 omslag
          - Stukken betreffende de kosten voor catering van de ledenvergadering en studiemiddag op 10 april 1997 in de aula van het KB complex te Den Haag., 951; 1 omslag
            De studiemiddag stond in het teken van 'de steekproef als selectiemiddel'.
          - Stukken over programma, subsidieaanvraag, kosten, en uitnodigingen voor de studiedagen 21-22 november 1997 in congrescentrum De Reehorst te Ede over het thema "Klant in beeld", met vier diskettes., 1997-1998; 952; 1 pak
          - Stukken over programma. organisatie en financiële verantwoording van de studiedag op 18 november 1999 in congrescentrum De Reehorst in Ede over het thema "Het profiel van archivaris en archiefdienst in de 21este eeuw"., 1999-2000; 953; 1 omslag
          - Stukken over programma en financiering van de door de Commissie Permanente Educatie in samenwerking met DIVA georganiseerde studiedagen op 6-7 december 2000 in het World Trade Center te Rotterdam over "Kwaliteit in Dienstverlening"., 2000-2001; 954; 1 pak
          - Stukken over evaluatie van de studiedag 2000 en voorbereiding en organisatie van de studiedag op 20 september 2001 in De Reehorst te Ede over het thema "Digitaal doorgelicht" (of "Hoe krijgen en houden informatiebeheerders greep op digitaal gevormde archieven?")., 955; 1 pak
          - Programmamappen en folders van KVAN studiedagen., 2004-2006, 2008, 2010; 956; 1 omslag
            Thema's waren: "Idealen in realiteit: in assortiment en dienstverlening" (2004), "Aan het netwerk. Succesvol en strategisch in het archiefveld" (2005), "e-culture" (2006). "In perspectief"(2008), "Fundamenten in verandering"(2010).
          - Stukken over draaiboek, programma en aanmeldingen en kosten van de studiedagen in samenwerking met DIVA en de Archiefschool op 11 en 12 mei 2004 in het Wijnfort te Lent (Nijmegen over het thema "Idealen in Realiteit")., 1457; 1 pak
            Dit is een dossier van het bureau.
          - Stukken over voorbereiding, programma, deelnemers, sponsors en kosten van de studiedag op 19 april 2005 in de Lindenhof te Delft over het thema "Aan het netwerk. Succesvol en strategisch in het archiefveld"., 2004-2005; 1456; 1 pak
          - Stukken over voorbereiding, programma, sponsoring, deelnemers en evaluatie van de in samenwerking met DIVA georganiseerde studiedagen op 6 en 7 juni 2006 in het Scheepvaart- en Transportcollege te Rotterdam over het thema "Archief, Bestuur en Cultuur in het E-tijdperk"., 1455; 1 pak
          - Stukken betreffende het KVAN-congres 31 maart 2008 in de Raadszaal van het stadhuis te Den Haag over "90 jaar Archiefwet. Hoe nu verder?" en over de discussiebijeenkomst 16 januari 2009 te Den Bosch over de archiefvisie KVAN-BRAIN., 2009-2010; 1472; 1 omslag
      - Rechtspositie en belangenbehartiging beroepsgroep, D.3.3.5
        - Algemeen, D.3.3.5.1
          - Correspondentie over verzoeken om informatie en advies over vervulling van vacatures, verkrijgen van een stageplaats en het verplichte lidmaatschap van de VAN voor leden van de Vereniging van Wetenschappelijke Archiefambtenaren in Overheidsdienst., 1966-1979; 1425; 1 omslag
          - Notitie over overwegingen van de VAN om zich niet aan te sluiten bij de Federatie van Organisaties Intellectuele Beroepen (FOIB)., 1970; 1424; 1 omslag
          - Minuut van een uitgaande brief waarin de VAN attendeert op het wettelijk kader van het Nederlands archiefwezen naar aanleiding van de oprichting van de stichting Museum en Documentatiecentrum Geestelijke Gezondheidszorg, die tevens een archiefbewaarplaats wil beheren., 1988; 1426; 1 omslag
        - Verspreiding van vacatureteksten, D.3.3.5.2
          - Correspondentie van de secretaris over ingekomen verzoeken om oproepen voor sollicitanten voor archieffuncties onder de leden van de vereniging te verspreiden., 1962-1981; 959-974; 1 pak en 15 omslagen
            Oude code: 2.25/1.242
            - 1962-1965, 959
            - 1965-1967, 960
            - 1968-1969, 961
            - 1970, 962
            - 1971, 963
            - 1972, 964
            - 1973, 965
            - 1974, 966
            - 1975, 967
            - 1976, 968
            - 1977, 969
            - 1977-1981, 970; pak
            - 1978, 971
            - 1979, 972
            - 1980, 973
            - 1981, 974
          - Correspondentie over het verspreiden van vacatureteksten., 1970-1979; 975; 1 omslag
          - Minuten van door de penningmeester aan opdrachtgevers gezonden rekeningen voor het drukken en verspreiden van vacatureteksten met aantekening van ontvangst van betaling., 1977-1979; 976; 1 pak
          - Correspondentie van het bestuur met mw. C. van de Panne-van Deuren, parttime archivist van het streekarchivariaat Zuidwest Utrecht, over diens verzoek om opdrachtgevers van advertenties voor archieffuncties te attenderen op de mogelijkheid deeltijders in dienst te nemen., 1979; 977; 1 omslag
        - Inschaling en benoembaarheidseisen, D.3.3.5.3
          - Algemeen, D.3.3.5.3.1
            - Correspondentie met de Centrale voor Hogere Ambtenaren over de voor de VAN teleurstellende besluiten over inschaling van wetenschappelijk archiefpersoneel en van de functie van algemeen rijksarchivaris in het bijzonder., 1963; 978; 1 omslag
            - Correspondentie over de positie van middelbare archiefambtenaren bij ministeries., 1978; 979; 1 omslag
            - Correspondentie over de waarde van het SOD-diploma in België en de opleidingseisen voor een archivaris van de Kamer van koophandel en fabrieken te Maastricht., 1988-1989; 1237; 1 omslag
          - Gemeentearchivarissen, D.3.3.5.3.2
            - Correspondentie over de werving door de gemeente Sittard van een middelbaar archiefambtenaar ter secretarie en uiteindelijke benoeming van een gemeentearchivaris aldaar., 1972-1975; 980; 1 omslag
            - Correspondentie met de archivaris van Schieland J.A. Jaeger over zijn positie ten opzichte van de secretaris-rentmeester van Schieland., 1974; 981; 1 omslag
              Oude code: 2.53
            - Correspondentie over de weigering van de VAN om een vacature voor een middelbare archiefambtenaar ter gemeentesecretarie van Rijswijk te verspreiden en de uiteindelijke benoeming van een gemeentearchivaris., 1974, 1983; 982; 1 omslag
            - Correspondentie over het standpunt van de VAN met betrekking tot de werving van een ambtenaar ter gemeentesecretarie van Middelburg belast met de verzorging van het oud archief en de benoeming van een gemeentearchivaris., 1974-1977; 983; 1 omslag
            - Correspondentie over de reactie van de VAN op een verzoek van de gemeentesecretarie van Voorburg om een advertentie onder de leden te verspreiden voor een vacature 'medewerker oud archief', waarin de vereniging het - vanwege de noodzaak van onafhankelijk toezicht op het beheer van nog niet overgebrachte archieven conform art. 25 van de Archiefwet - betreurt dat niet gekozen is voor het werven van een gemeentearchivaris., 1978; 984; 1 omslag
            - Correspondentie over het standpunt van de VAN inzake de vacaturemelding voor een archiefambtenaar ter gemeentesecretarie van Alpen aan de Rijn., 1980-1981; 985; 1 omslag
            - Ingekomen brief van P. Scherft om actie te ondernemen naar aanleiding van de vacaturemelding voor een middelbare archiefambtenaar ter secretarie te Amstelveen in plaats van een gemeentearchivaris., 1981; 986; 1 omslag (2 stukken)
            - Door J.H.S.M. de Beer toegezonden stukken over de uitkomsten van zijn enquête naar de stand van zaken ten aanzien van de benoeming van archiefambtenaren ter secretarie, met een notitie over de chronologie 1974-1984 van de behandeling van dit vraagstuk door de VAN., 1982-1984; 987; 1 omslag
            - Door de LKGSA ter kennisneming toegezonden rapport van de commissie "Positie Gemeentearchivaris" dat werd aangenomen in de ledenvergadering van de LKGSA., 1984-1985; 988; 1 omslag
              de commissie werd door de LKGSA ingesteld met als taak te onderzoeken welke positie de gemeentearchivaris op grond van de archiefwet hoort in te nemen in de gemeentelijke organisatie.
            - Minuut van een uitgaande brief aan de gemeentearchivaris van Nijmegen waarin de voorzitter van de VAN verontrusting uitspreekt over een vacaturetekst voor een hoofd van de afdeling inventarisatie tevens plaatsvervangend gemeentearchivaris waarin een diploma van middelbaar of hoger archiefambtenaar niet verplicht wordt gesteld., 1988; 989; 1 omslag (2 stukken)
          - Inspecteurs, D.3.3.5.3.3
            - Correspondentie van het bestuur over de vervulling van de vacature provinciaal archiefinspecteur voor de archieven in Zeeland na afloop van de voor 2 jaar verleende ontheffing van artikel 22 van de AW 1962., 1976-1977; 990; 1 omslag
              Oude code: 2.51
              In de periode van ontheffing werd de functie waargenomen door de provinciaal inspecteur in Noord-Brabant.
            - Correspondentie van het bestuur over het jarenlang bestaan van een vacature voor de functie provinciaal archiefinspecteur voor de archieven van gemeenten en waterschappen in Friesland., 1976-1981; 991; 1 omslag
              Voordien werd lange tijd de functie van rijksarchivaris gecombineerd met die van inspecteur.
          - Streekarchivarissen, D.3.3.5.3.4
            - Stukken over de reactie van de VAN op het raadsbesluit van Kollumerland om na pensionering van de streekarchivaris uit het streekarchivariaat Noordoost Friesland te stappen, met krantenknipsels., 1986; 1415; 1 omslag
            - Stukken betreffende het rapport van de werkgroep streekarchivariaten van de Vereniging van Friese Gemeenten., 1988; 992; 1 omslag
            - Correspondentie met het Intergemeentelijk Samenwerkingsorgaan Waterland te Purmerend over de functiewaardering van streekarchivarissen., 1988; 993; 1 omslag
          - Commissie functiebeschrijvingen van NOBIN, D.3.3.5.3.5
            NOBIN was opgericht in 1970. In 1971 ging het NIDER (Nederlands Instituut voor Informatie, Documentatie en Registratie) op in NOBIN. Vertegenwoordiger van de VAN in de commissie: O.A.M.W. Hartong. De commissie heeft de werkzaamheden afgerond in 1982.
            - Correspondentie over de werkzaamheden van de commissie functiebeschrijvingen van stichting NOBIN, met een exemplaar van het in 1982 gepubliceerde rapport "Functies in de informatieverzorging, deel II Archiefdiensten"., 1979-1982; 994; 1 omslag
              Oude code: 1.231.2
        - Belangenbehartiging aankomend archivarissen, D.3.3.5.4
          - Dispuut jonge chartermeesters 1971, D.3.3.5.4.1
            Opgericht in 1971 uit onvrede over de te passief geachte opstelling van de VAN op het terrein van werkgelegenheid. Een lijst met bestuursleden is opgenomen in NAB van 1-6-1992, p. 19-31.
            - Uitnodiging voor een bijeenkomst van jonge chartermeesters in aanwezigheid van twee bestuursleden van de VAN, met stukken over het forum van jonge chartermeesters op 12 februari 1981 te Rotterdam over werkgelegenheid en carrière planning voor hogere archiefambtenaren., 1972-1981; 995; 1 omslag
            - Circulaire van het dispuut De Jonge Chartermeesters ter uitnodiging van de leden voor deelname aan de tweedaagse archiefexcursie naar Brussel bij gelegenheid van het twintigjarige bestaan van het dispuut., 1991; 996; 1 omslag (2 stukken)
              Oude code: 1.213.2
          - KVAN Platform Recent Opgeleide Archivarissen/ sectie PROA 1994, D.3.3.5.4.2